臺灣苗栗地方法院刑事判決　　　　　　　 94年度易字第137號
公　訴　人　臺灣苗栗地方法院檢察署檢察官
被　　　告　丁○○
上列被告因竊盜案件，經檢察官提起公訴（94年度偵字第251 號
、94年度偵字第384 號），及移送併辦（94年度偵字第817 號）
，本院依簡式審判程序審理，判決如下：
    主  文
丁○○連續攜帶兇器竊盜，累犯，處有期徒刑貳年肆月，扣案之
鑰匙壹支沒收。
    犯罪事實及理由
一、犯罪事實
  (一)丁○○曾因搶奪案件，經本院以87年度訴字第435 號判決判
    處有期徒刑1 年8 月確定；又因竊盜案件，經本院以88年度
    易字第449 號判決判處有期徒刑1 年確定，嗣上開2 案件經
    本院定應執行刑為有期徒刑2 年7 月確定，於民國89年12月
    6 日經縮短刑期假釋出獄並付保護管束，於90年6 月5 日因
    縮短刑期假釋期滿而視為執行完畢。
  (二)丁○○基於意圖為自己不法所有之概括犯意，連續為如附表
    編號1 至9 所示之9 次竊盜犯行，其竊盜之共犯、被害人、
    時間、地點、手法、所得財物，均詳如附表所示。
二、證據名稱
    如附表編號1 至9 所示之9 次竊盜犯行之證據，均詳如附表
    所示。
三、量刑理由
    審酌被告正值壯年，不思以正當途徑獲取所需，竟多次竊取
    他人財物，且所竊之物價值不斐，對社會秩序影響甚大，本
    應從重量刑，惟念其犯後已坦承犯行，並協同警方將部分竊
    取後棄置之車輛尋回，降低被害人之損害，足認被告有悔悟
    之心，態度尚稱良好等一切情狀，量處如主文所示之刑，雖
    公訴人求處被告有期徒刑3 年6 月，然綜合前揭情狀，認公
    訴人求刑稍嫌過重，乃量處如主文所示之刑。
四、應適用之法條
  (一)刑事訴訟法第273 條之1 第1 項，第299 條第1 項前段、第
    310 條之2 、第454 條第1 項。
  (二)刑法第56條、第321 條第1 項第3 款、第47條、第38條第1
    項第2 款。
五、如不服本判決，得自收受送達之日起10日內，向本院提起上
    訴。
本案經檢察官劉玉書到庭執行職務。
中　　華　　民　　國　　94　　年　　7 　　月　　28  　日
                  刑事第二庭法　官　張 文 毓
以上正本證明與原本無異
                            書記官  陳 淑 華
中　　華　　民　　國　　94　　年　　7 　　月　　28　　日
附錄本判決論罪科刑法條
刑法第321 條第1 項第3 款
犯竊盜罪而有左列情形之一者，處6月以上5年以下有期徒刑：
  三、攜帶兇器而犯之者。
附表
編號1
共犯：無
被害人：甲○○
時間：93年9 月10日18時許
地點：苗栗縣頭份鎮○○路與建國路口
手法：持客觀上對人之生命、身體、安全具有危險性之螺絲起子
      1 支（已丟棄，未扣案），竊取車牌號碼：AJ9-301 號重
      型機車得手
所得財物：車牌號碼：AJ9-301號重型機車
所犯法條：刑法第321 條第1 項第3 款之攜帶兇器竊盜罪
證據：被告於偵、審中之自白
      證人張敬悅、黃鈴鈞於警詢時之證述
      證人即被害人甲○○於警詢時之證述，並有其出具之贓
        物認領保管單1 紙（94年度偵字第817 號卷第30頁）
      車輛竊盜、車牌失竊資料個別查詢報表─查詢車輛認可
        資料1 紙（94年度偵字第817 號卷第35頁）
      查獲現場照片4 幀（94年度偵字第817 號卷第33、34頁
        ）
編號2
共犯：無
被害人：庚○○
時間：93年10月中旬某日晚間
地點：苗栗縣竹南鎮○○里○○街21鄰9 號前
手法：見車牌號碼：QK5-222 號輕型機車電門插有鑰匙，即以該
      鑰匙發動電門而竊取該機車得手
所得財物：車牌號碼：QK5-222號輕型機車
所犯法條：刑法第320 條第1 項之竊盜罪
證據：被告於偵、審中之自白
      證人即被害人庚○○於警詢時之證述，並有其出具之贓
        物認領保管單1 紙（94年度偵字第384 號卷第33頁）
      車籍作業系統─查詢認可資料1 紙（94年度偵字第384
        號卷第34頁）
編號3
共犯：張敬悅
被害人：國家衛生研究院
時間：93年11月7 日5 時許
地點：苗栗縣竹南鎮頂埔里國家衛生研究院公園造景工地內
手法：張敬悅徒手竊取銅線，丁○○在後方整理
所得財物：裸銅線18點8 公斤
所犯法條：刑法第320 條第1 項之竊盜罪
證據：被告於審理中之自白
      證人即同案共犯張敬悅於警詢時之證述
      證人即被害人國家衛生研究院之景觀工程師子○○於警
        詢時之證述，並有其出具之贓物認領保管單1 紙（94年
        度偵字第384 號卷第36頁）
      案發現場及查獲時照片6 幀（94年度偵字第384 號卷第
        28至30頁）
編號4
共犯：無
被害人：自小貨車所有人為順彬建材行，現為辛○○○使用
時間：93年12月9 日1 時許
地點：苗栗縣竹南鎮○○里○○街45號前
手法：以其所有之鑰匙1 支行竊得手
所得財物：車牌號碼：LN-6733號自小貨車
所犯法條：刑法第320 條第1 項之竊盜罪
證據：被告於偵、審中之自白
      證人即被害人辛○○○於警詢時之證述。
      車輛竊盜詳細資料畫面1紙（94年度偵字第251號卷第41
        頁）
      案發現場照片1 幀（94年度偵字第251 號卷第71頁上方
        ）
      扣案之鑰匙1 支
編號5
共犯：無
被害人：己○○
時間：93年12月9 日2 時許
地點：苗栗縣頭份鎮○○里○○路439 號前
手法：以其所有之鑰匙1 支行竊得手
所得財物：車牌號碼：Q9-4128號自小貨車
所犯法條：刑法第320 條第1 項之竊盜罪
證據：被告於偵、審中之自白
      證人即告訴人己○○於警詢時之證述。
      車輛竊盜詳細資料畫面1 紙(94年度偵字第251號卷第45
        頁)
      案發現場照片1 幀（94年度偵字第251 號卷第71頁下方
        ）
      扣案之鑰匙1 支
編號6
共犯：無
被害人：自小客車所有人為萬隆陶藝有限公司，現為丙○○使用
時間：93年12月24日1 時許
地點：苗栗縣竹南鎮○○里○市路○ 段與大營路口附近
手法：以其所有之鑰匙1 支行竊得手
所得財物：車牌號碼：EY-4195號自小客車
所犯法條：刑法第320 條第1 項之竊盜罪
證據：被告於偵、審中之自白
      證人即被害人丙○○於警詢時之證述。
      車輛竊盜詳細資料畫面1 紙（94年度偵字第251 號卷第
        50頁）
      案發現場照片1 幀（94年度偵字第251 號卷第72頁上方
        ）
      扣案之鑰匙1 支
編號7
共犯：戊○○
被害人：癸○○
時間：94年1 月1 日1 時許
地點：新竹市○區○○里○○路126 號前
手法：戊○○在一旁把風，丁○○則以其所有之鑰匙1 支行竊得
      手
所得財物：車牌號碼：IV-0532號自小客車
所犯法條：刑法第320 條第1 項之竊盜罪
證據：被告於偵、審中之自白
      證人即被害人癸○○於警詢時之證述，並有其出具之贓
        物認領保管單1 紙（94年度偵字第251 號卷第52頁）
      車輛車牌失竊作業─查詢車輛認可資料1 紙（94年度偵
        字第251 號卷第54頁）
      扣案之鑰匙1 支
編號8
共犯：無
被害人：壬○○
時間：94年1 月8 日1 時許
地點：苗栗縣竹南鎮市○○里與光復路口天橋下
手法：以其所有之鑰匙1 支行竊得手
所得財物：車牌號碼：LY-8438號自小貨車
所犯法條：刑法第320 條第1 項之竊盜罪
證據：被告於偵、審中之自白
      證人即被害人壬○○於警詢時之證述，並有其出具之贓
        物認領保管單1 紙（94年度偵字第251 號卷第60頁）
      車輛竊盜、車牌失竊資料個別查詢報表─查詢車輛認可
        資料1 紙（94年度偵字第251 號卷第62頁）
      案發現場照片1 幀（94年度偵字第251 號卷第72頁下方
        ）
      扣案之鑰匙1 支
編號9
共犯：無
被害人：乙○○
時間：94年1 月9 日11 時許
地點：苗栗縣三灣鄉永和村9 鄰上雙坑18號
手法：在屋外徒手竊取該屋之鋁門窗框條
所得財物：鋁門窗框條12條
所犯法條：刑法第320 條第1 項之竊盜罪
證據：被告於偵、審中之自白
      證人即被害人乙○○於警詢時之證述，並有其出具之贓
        物認領保管單1 紙（94年度偵字第251 號卷第65頁）
      證人即被告變賣贓物之對象民皓企業有限公司經理鄧元
        瑋於警詢時之證述，並有該公司收貨單1 紙（94年度偵
        字第251 號卷第68頁）
      案發現場照片4 幀（94年度偵字第251 號卷第73、74頁
        ）及查獲贓物照片1 幀（94年度偵字第251 號卷第75頁
        ）
